【裁判字號】    89,易,152
【裁判日期】    890509
【裁判案由】    竊盜
【裁判全文】
臺灣臺東地方法院刑事判決                          八十九年度易字第一五二號
    公  訴  人  臺灣臺東地方法院檢察署檢察官
    被      告  乙○○
右列被告因竊盜案件，經檢察官提起公訴 (八十九年度偵字第四０一號)，本院判決
如左：
    主      文
乙○○竊盜，累犯，處有期徒刑肆月。
扣案的機車鑰匙壹把，沒收。
    事      實
一、乙○○曾在民國八十五年間犯過搶奪罪，被臺灣板橋地方法院判處有期徒刑六月
    確定（八十六年十一月二十八日判決確定），之後入監服刑，並且在八十七年六
    月十二日執行完畢。出獄之後，五年之內，又在八十八年五月十四日的早上，大
    約八點左右，路過臺北縣三重市○○路○段七之二號前，看見甲○○所有的車牌
    號碼ＴＸＸ─九一七號輕型機車停放在該處，竟然為了想要擁有該輛機車的不法
    目的，就以隨身攜帶的機車鑰匙發動車子，把該輛機車偷走，拿來作為自己的交
    通工具。之後，在八十八年五月三十日的凌晨一點三十分左右，乙○○騎著贓車
    行經三重市○○路與河邊北街的時候，被警察當場查到，並且扣到屬於被所有的
    機車鑰匙一把。
二、本案是臺北縣警察局三重分局移送臺灣板橋地方法院檢察署，由該署呈請臺灣高
    等法院檢察署移轉臺灣臺中地方法院檢察署偵辦，再由臺灣臺中地方法院檢察署
    呈請臺灣高等法院檢察署移轉臺灣臺東地方法院檢察署檢察官而偵查起訴。
    理      由
一、本案的被告乙○○否認有偷竊被害人甲○○機車的犯罪事實，被告不論是在檢察
    官偵查中或是本院審理時，都抗辯說：「車子是陳永富的，我的車子壞掉在修，
    我他向借來使用，機車不是我偷的」。本院調查後發現；被告把偷竊機車的事，
    完全推給被告口中所說的「陳永富」，但是被告卻又提不出任何可以查出「陳永
    富」的資料給本院調查，究竟有沒有「陳永富」這個人，令人懷疑；而且被告是
    騎著贓車被警察當場查到，這個事實，即使有「陳永富」的存在，也不能從「他
    」的供詞中，進一步推論出被告沒有偷竊機車，再加上本案除了有被害人所說機
    車被偷的情形之外，還有贓物領據附在警卷之內可以證明，所以，被告的抗辯不
    能採信。本案的犯罪事證明確，被告偷竊機車的行為應可認定。
二、被告所觸犯的罪名是；刑法第三百二十條第一項的普通竊盜罪。另外，被告曾經
    在八十五年間犯搶奪罪，而被法院判處有期徒刑六月確定，並且在八十七年六月
    十二日服滿有期徒刑而執行完畢，可參閱附在本院卷內的臺灣臺東地方法院檢察
    署刑案資料查註紀錄表，被告是在五年之內，再度觸犯本件有期徒刑以上的罪，
    屬於累犯，依刑法第四十七條規定：「受有期徒刑之執行完畢，五年以內再犯有
    期徒刑以上之罪者，為累犯，加重本刑至二分之一」，應該加重被告本罪的刑度
    。於是，本院審酌被告犯罪的手段、目的，而且車子已被失主領回，本件犯罪的
    情節輕微，所造成的損害不大，以及被告犯罪後的態度等一切情狀，而量處如主
    文所記載的刑罰。
三、扣案的機車鑰匙一把，應是屬於被告所有並且用來做為本件竊盜犯罪的工具，應
    依刑法第三十八條第一項第二款規定，諭知沒收。
據上論斷，應依刑事訴訟法第二百九十九條第一項前段，刑法第三百二十條第一項、
第四十七條、第三十八條第一項第二款，罰金罰鍰提高標準條例第一條前段，判決如
主文。
本案經檢察官張德寬到庭執行職務
中      華      民      國      八十九    年      五    月      九      日
                                  臺灣臺東地方法院刑事庭
                                      法  官  甘  大  空
右正本證明與原本無異。
如不服本判決，應於判決送達後十日內，向本院提出上訴狀。
                                      書記官  賴  淑  芬
中    華    民    國      八十九      年      五      月      十一      日
附記：
刑法第三百二十條第一項  意圖為自己或第三人不法之所有，而竊取他人之動產者，
為竊盜罪，處五年以下有期徒刑、拘役或五百元以下罰金。


司法院資訊處製作；財團法人民間司法改革基金會備份。
